臺灣臺中地方法院刑事判決             100年度易字第1771號
公  訴  人  臺灣臺中地方法院檢察署檢察官
被      告  張福連
上列被告因毒品危害防制條例案件，經檢察官提起公訴（100年
度毒偵字第1305號），被告於準備程序中就被訴事實為有罪之陳
述，本院於聽取當事人之意見後，裁定以簡式審判程序判決如下
：
    主    文
張福連施用第二級毒品，累犯，處有期徒刑捌月。
    犯罪事實
一、張福連前有違反麻醉藥品管理條例案件及多次竊盜案件前科
    ，並曾於民國八十八年間因施用毒品案件，經送觀察、勒
    戒後認有繼續施用毒品之傾向，再依法院裁定送入戒治處所
    施以送強制戒治，嗣經法院裁定停止戒治所餘期間付保護管
    束確定，嗣復經法院裁定撤銷停止戒治並再送入戒治處所施
    以強制戒治，於九十年三月三日強制戒治期滿於翌日釋放，
    並由臺灣彰化地方法院檢察署檢察官以九十年度戒毒偵字第
    四三七、四三八號為不起訴處分確定。於九十四年間因施
    用第一、二級毒品案件，經本院判處有期徒刑七月、四月，
    應執行有期徒刑一年確定，嗣與另案竊盜罪所處有期徒刑四
    月，均經本院裁定減刑並定其應執行刑為有期徒刑七月確定
    。於九十五年間因施用第一級毒品案件，經本院判處有期
    徒刑八月確定，嗣經本院裁定減刑為有期徒刑四月確定，並
    與上開應執行有期徒刑七月部分接續執行，甫於九十六年九
    月二十四日執行完畢，翌日出獄。於九十六年間因施用第
    一、二級毒品案件，經本院判處有期徒刑九月、五月，應執
    行有期徒刑一年確定。嗣與另案竊盜罪所處有期徒刑五月，
    經本院定其應執行刑為有期徒刑一年四月確定。於九十七
    年間因施用第一級、第一級、第二級、第二級毒品案件，經
    本院判處有期徒刑九月、九月、六月、六月，應執行有期徒
    刑二年確定，並與上開應執行有期徒刑一年四月接續執行，
    於九十九年十二月二十七日假釋出監(指揮書期滿日期為一
    百年四月二十三日)。詎猶不知悔改，復基於施用第二級毒
    品之犯意，於一百年三月十二日十九時許，在臺中市○區○
    ○里○○路五九號其住處內，以將第二級毒品甲基安非他命
    置於其友人「阿華」所有之玻璃管(未扣案)內以火燒烤，再
    吸其煙氣之方式，施用第二級毒品甲基安非他命一次。嗣於
    一百年三月十四日上午九時十七分許，在臺灣臺中地方法院
    檢察署接受該署觀護人員採尿，經送驗結果，呈甲基安非他
    命陽性反應，而查悉上情。
二、案經臺灣臺中地方法院檢察署檢察官自動檢舉偵查起訴。
    理  由
一、本件被告張福連所犯係死刑、無期徒刑、最輕本刑為三年以
    上有期徒刑以外之罪，其於準備程序中就被訴事實為有罪之
    陳述，經告知被告簡式審判程序之旨，並聽取公訴人及被告
    之意見後，本院認為適宜而裁定進行簡式審判程序，合先敘
    明。
二、訊據被告張福連對於上揭犯罪事實坦承不諱，且被告於上揭
    時地為臺灣臺中地方法院檢察署觀護人員所採集之尿液經送
    驗結果，確呈現甲基安非他命陽性反應，有中山醫學大學附
    設醫院檢驗科藥物檢測中心出具之檢驗報告一份存卷可稽(
    見偵卷第十六頁)，足認被告自白與事實相符，堪可採信。
    又被告前於八十八年間因施用毒品案件，經送觀察、勒戒後
    認有繼續施用毒品之傾向，再依法院裁定送入戒治處所施以
    送強制戒治，嗣經法院裁定停止戒治所餘期間付保護管束確
    定，嗣復經法院裁定撤銷停止戒治並再送入戒治處所施以強
    制戒治，於九十年三月三日強制戒治期滿於翌日釋放，並由
    臺灣彰化地方法院檢察署檢察官以九十年度戒毒偵字第四三
    七、四三八號為不起訴處分確定。於九十四年間因施用第
    一、二級毒品案件，經本院判處有期徒刑七月、四月，應執
    行有期徒刑一年確定，嗣與另案竊盜罪所處有期徒刑四月，
    均經本院裁定減刑並定其應執行刑為有期徒刑七月確定。
    於九十五年間因施用第一級毒品案件，經本院判處有期徒刑
    八月確定，嗣經本院裁定減刑為有期徒刑四月確定，並與上
    開應執行有期徒刑七月部分接續執行，甫於九十六年九月二
    十四日執行完畢，翌日出獄。於九十六年間因施用第一、
    二級毒品案件，經本院判處有期徒刑九月、五月，應執行有
    期徒刑一年確定。嗣與另案竊盜罪所處有期徒刑五月，經本
    院定其應執行刑為有期徒刑一年四月確定。於九十七年間
    因施用第一級、第一級、第二級、第二級毒品案件，經本院
    判處有期徒刑九月、九月、六月、六月，應執行有期徒刑二
    年確定，並與上開應執行有期徒刑一年四月接續執行，於九
    十九年十二月二十七日假釋出監(指揮書期滿日期為一百年
    四月二十三日)等節，有臺灣高等法院被告前案紀錄表一份
    在卷可憑。綜上所述，本案事證明確，被告犯行堪以認定。
三、核被告所為，係犯毒品危害防制條例第十條第二項之施用第
    二級毒品罪。被告施用第二級毒品前，持有第二級毒品之低
    度行為，應為其施用之高度行為所吸收，不另論罪。查，被
    告前於九十四年間因施用第一、二級毒品案件，經本院判處
    有期徒刑七月、四月，應執行有期徒刑一年確定，嗣與另案
    竊盜罪所處有期徒刑四月，均經本院裁定減刑並定其應執行
    刑為有期徒刑七月確定。復於九十五年間因施用第一級毒品
    案件，經本院判處有期徒刑八月確定，嗣經本院裁定減刑為
    有期徒刑四月確定，並與上開應執行有期徒刑七月部分接續
    執行，於九十六年九月二十四日執行完畢，有臺灣高等法院
    被告前案紀錄表一份在卷可稽，其於受有期徒刑執行完畢後
    五年以內，再故意犯本件有期徒刑以上之罪，為累犯，應依
    法加重其刑。爰審酌被告有上開前科，業如前述，素行非佳
    ；被告曾因施用毒品案件接受觀察勒戒及強制戒治處分，並
    曾因施用毒品案件，經法院多次判處罪刑確定，且有部分已
    執行完畢在案，竟無視於毒品對於自身健康之戕害及國家對
    於杜絕毒品犯罪之禁令，猶施用毒品不輟，再為本案犯行；
    被告吸毒係戕害自己身心之行為及被告犯罪後尚能於偵審中
    坦承犯行之態度等一切情狀，量處如主文所示之刑。
據上論斷，應依刑事訴訟法第二百七十三條之一第一項、第二百
九十九條第一項前段，毒品危害防制條例第十條第二項、第二十
三條第二項，刑法第十一條前段、第四十七條第一項，判決如主
文。
中    華    民    國   100    年    7     月    22    日
                  刑事第十一庭  法  官  江奇峰
以上正本證明與原本無異。
如不服本判決應於收受判決後10日內向本院提出上訴書狀，並應
敘述具體理由；其未敘述上訴理由者，應於上訴期間屆滿後20日
內向本院補提理由書（均須按他造當事人之人數附繕本）「切勿
逕送上級法院」。
                                書記官  林素珍
中    華    民    國   100    年    7     月    22    日
附錄論罪科刑法條
毒品危害防制條例第十條第二項：
施用第二級毒品者，處三年以下有期徒刑。